【裁判字號】    88,訴,513
【裁判日期】    890725
【裁判案由】    公共危險
【裁判全文】
臺灣新竹地方法院刑事判決                          八十八年度訴字第五一三號
    公  訴  人  臺灣新竹地方法院檢察署檢察官
    被      告  乙○○
右列被告因公共危險等案件，經檢察官提起公訴（八十八年度偵字第七三五九號），
本院判決如左：
    主  文
乙○○服用酒類，不能安全駕駛動力交通工具而駕駛，處罰金壹萬元，如易服勞役，
以佰元折算壹日；又駕駛動力交通工具肇事，致人死傷而逃逸，處有期徒刑柒月。
均緩刑貳年，緩刑期內付保護管束。
乙○○被訴過失傷害罪部分，公訴不受理。
    事  實
一、乙○○於民國八十八年九月十七日凌晨，因飲用啤酒三瓶致不能安全駕駛動力交
    通工具之狀態，竟仍於同日凌晨二時二十分許，駕駛車號Ｒ四─一八六八號自小
    客車，沿新竹市○○路由經國路往北大路方向行駛，行經新竹市○○路六三八號
    前，適甲○○亦酒後（經測試其呼氣所含酒精成份為每公升○‧四三毫克）騎乘
    車號ＨＴＩ─九三七號重機車自對向行駛至該處，二車發生撞擊，甲○○人車倒
    地受傷（過失傷害部分，業經甲○○撤回告訴），詎乙○○因酒後駕車而心懼，
    隨即駕車駛離現場而逃逸，嗣為警接獲報案並將甲○○送醫治療，循線於同日凌
    晨三時許，在新竹市○○路○段三十九號前查獲，經測試乙○○呼氣所含酒精成
    份為每公升○‧六七毫克，確已達不能安全駕駛之標準。
二、案經甲○○訴請暨新竹市警察局第一分局報請臺灣新竹地方法院檢察署檢察官偵
    查起訴。
    理  由
壹、有罪部分：
一、訊據被告乙○○對於右揭時地酒醉駕車，經呼氣測試酒精成份為每公升○‧六七
    毫克，嗣與告訴人甲○○發生車禍事故，隨即駕車駛離現場返回公司之事實，迭
    於警訊、偵審中均坦承不諱，惟矢口否認有肇事逃逸之犯意，辯稱：怕遇到飆車
    族，一時緊張，就先把車子開回附近的公司，伊有返回現場，而路人說告訴人已
    被救護車載走，伊並未逃逸云云。經查：
  （一）按酒精濃度呼氣已達每公升○‧五五毫克時，肇事率為一般正常人之十倍，
        認已達不能安全駕駛之標準，有法務部八十八年五月十八日所發之法八八檢
        字第○○一六六九號函及其所附之八十八年五月十日會議記錄一份在卷足憑
        。查被告為警查獲時，經測試其呼氣所含酒精成份為每公升○‧六七毫克，
        有酒精濃度測試紀錄單附卷可憑；佐以被告駕車發生車禍之情，有道路交通
        事故調查報告表、南門綜合醫院診斷證明書及現場、車損照片共七張在卷足
        證，堪認被告確已達不能安全駕駛動力交通工具之狀態甚明。
  （二）又，被告於發生車禍事故後駕車逃逸之事實，業經告訴人於警訊指訴綦詳，
        核與被告於辯稱：「知道發生擦撞」、「沒有（下車救助被害人），我一時
        緊張，想先把車開回工作場所再回來看」等語相符，且經警於上開道路交通
        事故調查報告表載明：Ａ車（即被告之駕車）肇事後逃逸，由北門所於經國
        路水田街口附近查獲Ａ車之情，是認被告確有駕車逃逸之事實，至為明顯。
        本案事證明確，被告上開犯行堪予認定，自應依法予以論罪科刑。
二、核被告所為，係犯刑法第一百八十五條之三服用酒類不能安全駕駛動力交通工具
    而駕駛罪及刑法第一百八十五條之四駕駛動力交通工具肇事，致人死傷而逃逸罪
    。所犯上開二罪，犯意各別，罪名不同，應分論併罰之。爰審酌被告呼氣之酒精
    濃度測試值，其酒後駕車發生車禍，對社會所造成之危害，及犯罪後已與告訴人
    達成民事和解，賠償新臺幣七萬元，有和解書一份附卷可查，暨其犯後態度等一
    切情狀，量處如主文所示之刑，罰金部分並諭知易服勞役之折算標準。第查被告
    未曾受有期徒刑以上刑之宣告，有臺灣高等法院被告全國前案紀錄表在卷可按，
    其一時失慮致罹刑典，受此刑之宣告後，當知警惕，信無再犯之虞，本院認其宣
    告之刑以暫不執行為適當，爰均併予宣告緩刑二年，並於緩刑期間交付保護管束
    ，加強監督，以啟自新。
貳、不受理部分
一、公訴意旨另以：被告乙○○於八十八年九月十七日凌晨二時二十分許，駕駛車號
    Ｒ四─一八六八號自小客車，沿新竹市○○路由新竹市○○路往新竹市○○路方
    向行駛，行經新竹市○○路六三八號前，理應注意車輛行駛時，駕駛人應注意車
    前狀況，隨時採取必要之安全措施且汽車在劃有分向線路段之雙向二車道行駛時
    ，不得駛入來車之車道。然因酒醉已不能安全駕駛動力交通工具，以致於無法注
    意上揭規定，而超越雙黃線之中線與對向行駛甲○○所騎乘車號ＨＴＩ─九三七
    號重機車發生撞擊，撞擊後乙○○順勢將車轉回原車道而產生橫跨二車道之刮地
    痕，而致甲○○人車倒地並受有左側膝蓋骨骨折、左膝擦傷及撕裂傷約三乘零點
    五乘零點五、兩側手肘及下頷多處挫傷等傷害，因認被告涉犯刑法第二百八十四
    條第一項前段之過失傷害罪嫌。
二、按告訴乃論之罪，告訴人於第一審辯論終結前得撤回其告訴，又告訴經撤回者，
    應諭知不受理之判決，刑事訴訟法第二百三十八條第一項、第三百零三條第三款
    定有明文。查公訴人認被告涉犯刑法第二百八十四條第一項前段之過失傷害罪，
    惟依同法第二百八十七條前段之規定，該罪係須告訴乃論之罪，茲因被告與告訴
    人達成民事和解，並據告訴人於八十九年五月二十四日具狀向本院撤回其告訴，
    有和解書、刑事撤回告訴聲請狀附卷可稽，是依上開規定，本院自應諭知不受理
    之判決。
據上論斷，應依刑事訴訟法第二百九十九條第一項前段、第三百零三條第三款，刑法
第一百八十五條之三、第一百八十五條之四、第四十二條第二項、第七十四條第一款
、第九十三條第一項，罰金罰鍰提高標隼條例第二條，判決如主文。
本案經檢察官林李嘉到庭執行職務。
中      華      民      國    八十九    年      七      月    二十五    日
                                    臺灣新竹地方法院刑事第一庭
                                        法  官    黃  美  文
右正本證明與原本無異。
如不服本判決，應於判決送達後十日內向本院提出上訴狀( 應附繕本 )，上訴於
臺灣高等法院。
                                        書記官    饒  興  蘭
中      華      民      國    八十九    年      七      月    二十五    日
附錄：
刑法第一百八十五條之三：
服用毒品、麻醉藥品、酒類或其他相類之物，不能安全駕駛動力交通工具而駕駛者，
處一年以下有期徒刑、拘役或三萬元以下罰金。
刑法第一百八十五條之四
駕駛動力交通工具肇事，致人死傷而逃逸者，處六月以上五年以下有期徒刑。


司法院資訊處製作；財團法人民間司法改革基金會備份。
